【裁判字號】    98,訴,425
【裁判日期】    990225
【裁判案由】    塗銷抵押權設定登記
【裁判全文】
臺灣雲林地方法院民事判決               98年度訴字第425號
原      告  丙○○
訴訟代理人  甲○○
被      告  戊○○
訴訟代理人  林重仁律師
上列當事人間請求塗銷抵押權設定登記等事件，本院於民國99年
2月4日言詞辯論終結，判決如下：
    主  文
確認被告就原告所有如附表一所示之土地，於民國八十六年四月
八日以雲林縣斗六地政事務所斗地普字第五六一四號收件設定權
利價值新台幣佰肆拾貳萬元之抵押權所擔保之債權不存在。
被告應將前項抵押權設定登記塗銷。
訴訟費用新台幣壹萬壹仟肆佰玖拾肆元由被告負擔。
    事實及理由
甲、程序部分:
一、按確認之訴非原告有即受確認判決之法律上利益者，不得提
    起，民事訴訟法第247 條第1 項前段定有明文。又所謂即受
    確認判決之法律上利益，係指法律關係之存否不明確，致原
    告在私法上之地位有受侵害之危險，而此項危險得以對於被
    告之確認判決除去之者而言，故確認法律關係成立或不成立
    之訴，苟具備前開要件，即得謂有即受確認判決之法律上利
    益，縱其所求確認者為他人間之法律關係，亦非不得提起（
    最高法院著有42年台上字第1031號判例足資參照）。
二、本件原告起訴主張其所有如附表一、及原訴外人乙○○所有
    附表二所示之土地及建物，前為共同供擔保其與訴外人乙○○、甲○○為共同債務人向被告之借款，於民國（下同）86
    年4 月8 日以雲林縣斗六地政事務所斗地普字第5614號收件
    設定擔保金額新台幣（下同）412 萬元之抵押權予被告，然
    該抵押權所擔保之借款債權業經以訴外人乙○○所有如附表
    二之房地作價與被告清償完畢，被告應將上開抵押權登記予
    以塗銷，然被告竟未予以塗銷登記，並未經原告同意，逕自
    於88年8 月2 日變更上開抵押權登記為抵押標的物減為被告
    所有如附表一所示之土地、擔保金額減為342 萬元，於法未
    合，應予塗銷。惟為被告所否認，則上開抵押權所擔保之債
    權是否不存在不明確，致原告在私法上之地位有受侵害之危
    險，而此項危險得以對於被告之確認判決除去之，故本件原
    告有即受確認判決之法律上利益，合先敘明。
乙、兩造之主張：
一、原告起訴主張：
（一）原告前於86年4 月7 日與訴外人乙○○、甲○○共同向被
      告借款285 萬元（下稱系爭借款），並以原告所有如附表
      一所示之三筆土地及訴外人乙○○所有如附表二所示之二
      筆土地、一棟建物共同設定擔保金額412 萬元之抵押權予
      被告（下稱系爭抵押權），以供擔保系爭借款之清償。
（二）嗣於88年5 月間，經被告與共同借款人乙○○達成合意，
      將乙○○所有之如附表二所示土地、建物作價750 萬元售
      予被告，雙方並約定該價金之給付，以由被告代為清償該
      房地前向第一商業銀行斗六分行（下稱第一銀行）設定抵
      押擔保之借款4,441,455 元，剩餘之價金3,058,545 元（
      計算式為:7,500,000 -4,441,455=3,058,545 ），則抵銷
      系爭借款285 萬元之本金、利息及違約金等全部債務，且
      上開房地並經被告向主管之雲林縣斗六地政事務所以88年
      6 月25日斗地普字第109930號收件，辦理所有權移轉登記
      予被告在案。
（三）則被告自須依土地登記規則第27條第8 款規定單獨申請塗
      銷原告所有如附表一所示三筆土地之抵押權設定登記。惟
      被告竟未予辦理塗銷，反而未經原告及訴外人乙○○、甲○○等三人之同意，私自偽刻原告等三人之印章，於88年
      8 月2 日以雲林縣斗六地政事務所斗地普字第142380號收
      件，辦理變更系爭抵押權登記為擔保物減少為原告所有如
      附表一所示之三筆土地及擔保金額減為342 萬元。
（四）惟系爭抵押權所擔保之借款285 萬元及其利息、違約金等
      債權（設定擔保金額412 萬元），既與其對訴外人乙○○
      之上開房地買賣價金抵銷而消滅，原告自得請求確認該抵
      押權所擔保之債權不存在。且抵押權為從屬於主債權之附
      屬權利，於主債權因清償、抵銷、免除等原因全部消滅時
      ，隨之歸於消滅，原告對被告之主債務既經抵銷而全部消
      滅，則原告自得本於上開不動產所有權之作爭，依民法第
      767 條規定，請求被告塗銷上開抵押權設定登記等語。
（五）對於被告答辯之陳述：
  1、 被告是經營民間金錢貸放業者（俗稱地下錢莊），原告是
      於86年4 月7 日透過友人介紹向其借款285 萬元，惟經被
      告計算後，令原告須書寫借款金額為342 萬元之借據，其
      計算方式為:{342 萬元- 利息51.3萬元[ 即342 萬元X5%
      （月息）X3個月]-介紹費5 萬元（以利息一成計算）- 抵
      押權設定規費4200元[ （412 萬元X0.01）+ 代書費2800
      元]=285 萬元} ，因此，原告當時所簽之借據其借款金額
      雖寫342 萬元，然被告以上開折扣之方法巧取利益，依民
      法第206 條不得巧取利益之強制規定，應為無效，故兩造
      之借款應為285 萬元。
  2、 又原告因負擔不起上開高額之利息，以致自86年7 月7 日
      起即無法支付利息予被告，被告遂於87年10月7 日與共同
      借款人即原告之訴訟代理人甲○○結算利息，自願將利率
      降至月息1%，經雙方會算後，原告須給付被告利息456,00
      0 元〔即285 萬元X0.01X16個月（86年7 月7 日起至87年
      11月7 日止共16個月）〕，甲○○當時除給付現金6,000
      元外，另交付以訴外人余成武為發票人經甲○○背書、付
      款銀行均為第一商業銀行斗六分行、發票日分別為87年10
      月23日及同年11月30日、票面金額分別為23萬元及22萬元
      （共45萬元）之支票二紙予被告。惟該二張支票屆期不獲
      兌現，故經被告持向法院聲請對甲○○及余成武核發支付
      命令確定在案。
  3、 原告確係向被告借得285 萬元，若被告仍堅持原告係向其
      借款342 萬元，則請被告證明其確有交付原告上開款項之
      事實，因金錢借貸為要物行為，貸與人須證明金錢交付之
      事實，方能成立金錢借貸關係。
  4、 當初被告要向訴外人乙○○購買如附表二所示之房地時，
      乙○○曾向被告言明: 「房地你一定要的話，那就以750
      萬元賣給你，並且系爭借款就當作清償完畢。」等語，且
      當時訴外人不知道原告向被告借多少錢，但當初訴外人要
      賣上開房地時，有談到要賣一位許先生780 萬元，所以證
      人認為以該房地抵償銀行之抵押貸款及被告之系爭借款，
      應該足夠。
  5、 惟被告向訴外人乙○○購買上開如附表二所示之房地時，
      因其未把資料給原告等共同借款人，因此原告等人沒有辦
      法自己去辦理塗銷，且第一銀行的欠款也是被告去幫原告
      償還，所以原告沒有辦法自己去辦理系爭抵押權塗銷登記
      ，但被告有答應要去塗銷系爭抵押權登記。惟嗣後被告辦
      理上開房地過戶時，並未將該抵押權一併塗銷，而是被告
      將該房地又賣給別人時，才去辦理系爭抵押權之變更登記
      。
  6、 而原告當時因為生意失敗，欠人家很多錢，很多土地都被
      債權人聲請拍賣，原告也因為躲債的關係，所以沒有去查
      被告是否有將系爭抵押權登記予以塗銷，直到被告於農曆
      96年底過快年時，透過證人丁○○連絡原告，再向原告討
      債時，原告才知道被告未將系爭抵押權塗銷，而係私自偽
      刻原告等共同借款人之印章，去辦理系爭抵押權變更登記
      ，此可由共同借款人即原告之訴訟代理人甲○○之住所當
      時已變更，然該變更登記資料卻仍登載其變更前之住所可
      證等語。
（六）並聲明:如主文所示。
二、被告則以：
（一）原告主張實際借款金額為285 萬元，核與其借據上所書寫
      之金額342 萬元不符。且依一般社會常情，設定抵押權擔
      保之金額約高出實際借款金額二成，系爭抵押權設定擔保
      之金額為412 萬元，約為借款金額342 萬元之1.2 倍，核
      與上開社會常情相符。
（二）88年5 月間，係因乙○○所有如附表二所示之房地遭債權
      銀行聲請拍賣強制執行，乙○○為免受更大之損失，乃與
      被告達成買賣合意，約定總價款為：被告代其清償該不動
      產向第一銀行之抵押貸款本息4,441,455 元、雜支及執行
      費用，並抵銷系爭借款至88年5 月20日之利息、遲延利息
      、違約金（該筆借款原約定86年7 月7 日清償），及本金
      中之70萬元。因被告及乙○○間就上開房地之買賣價金，
      抵銷上開金額後，僅餘70萬元得用以抵銷系爭借款本金，
      因此系爭借款中尚餘本金272 萬元（342 萬-70 萬=272萬
      ）未清償。
（三）又因該買賣如附表二所示之房地，已於88年6 月29日移轉
      登記予被告，且借款金額由342 萬元減為272 萬元，故被
      告與原告及共同借款人乙○○、甲○○等人，於是在88年
      8 月初向斗六地政事務所變更系爭抵押權登記，將擔保物
      減少為原告所有如附表一所示之三筆土地、擔保金額則減
      為342 萬元，於法並無不合。
（四）且縱如原告所主張被告向訴外人乙○○購買上開房地之價
      款是750 萬元，然扣除代償銀行之貸款後僅餘3,058,545
      元。然依其所主張之借貸金額285 萬元，及兩造於87年10
      間結算之利息45萬元，合計為330 萬元，已超過上開價金
      清償銀行貸款後之餘額，顯不足抵償系爭借款於88年6 月
      間之本息。
（五）實則，於88年5 、6 月間，原告以乙○○所有如附表二所
      示房地之價金清償系爭債務多少錢。因為當初買賣該房地
      時，對於買賣金額並沒有詳談，而只是講到代償銀行的借
      款與相關費用，及系爭借款之利息、違約金及本金70萬元
      。且上開房地於88年，被告辦理所有權之移轉登記時，該
      土地之公告現值才103 萬2 千元，而向第一銀行之設定抵
      押擔保金額為600 萬元，所以系爭房地的價值，並非如原
      告所言達750 萬元。
（六）再者，依一般社會交易情形，債務人若有全部清償債務，
      應該由債務人去辦理塗銷抵押權登記，而不是由債權人即
      被告去辦理塗銷抵押權登記。如果被告當時有意占原告的
      便宜，被告就不需要去辦理抵押權變更登記，包括抵押物
      的範圍及抵押金額的變更登記等語置辯。
（七）並聲明：
   (一)原告之訴駁回。
   (二)訴訟費用由原告負擔。
丙、兩造所不爭執及爭執之事項：
一、不爭執之事項:
（一）原告與訴訟代理人甲○○及訴外人乙○○等3 人，於86年
      4 月7 日向被告共同借款，並設定系爭抵押權予被告作為
      擔保。
（二）被告於88年5 月間，向訴外人乙○○購買附表二之土地及
      建物，並約定由被告代償該房地向第一銀行之抵押貸款4,
      441,455 元作為部分價金之給付。
二、爭執事項：
（一）原告與共同借款人乙○○、甲○○等3 人，於86年4 月7
      日向被告共同借得之系爭借款金額，為原告所主張之285
      萬元? 抑或是被告所抗辯之342 萬元？
（二）被告於88年5 月間，向訴外人乙○○購買附表二之房地，
      價金是否為750 萬元? 該價金之給付，除由被告代償該不
      動產向第一銀行之抵押借款4,441,455 元及執行費用等雜
      支外，系爭借款之所有本息、違約金是否亦經抵銷完畢?
      抑或只抵銷系爭借款至88年5 月之利息、違約金、及本金
      70萬元（餘本金272萬元）?
（三）被告辦理系爭抵押權之變更登記是否取得原告等共同借款
      人之同意？
丁、得心證之理由:
一、原告主張其與訴外人乙○○、訴訟代理人甲○○等3 人，於
    86年4 月7 日向被告借款342 萬元，約定利率為月息5%，並
    以附表一、二之不動產設定共同擔保金額412 萬元之抵押權
    予被告，以供擔保。惟被告交付上開借款時，以預扣3 個月
    利息51.3萬元（即342 萬元X5% X3=513,000元）、利息一成
    計算之介紹費5 萬元、抵押權設定規費4,200 元、及代書費
    2,800 元，實際僅借得285 萬元（342 萬元-51.3 萬元-5萬
    元-4,200元-2,800元=285萬元）。而原告因負擔不起上開高
    額之利息，致自86年7 月7 日起即無法支付利息予被告，被
    告遂於87年10月7 日與共同債務人甲○○結算利息，自願將
    利率降為月息1%，經雙方會算後，原告須給付被告利息456,
    000 元〔即285 萬元X0.01X16個月（86年7 月7 日起至87年
    11月7 日止共16個月）〕，甲○○當時除給付現金6,000 元
    外，另交付以訴外人余成武為發票人經甲○○背書、付款銀
    行為第一商業銀行斗六分行、發票日分別為87年10月23日及
    同年11月30日、票面金額分別為23萬元及22萬元（合計45萬
    元）之支票二紙予被告。惟該二張支票屆期不獲兌現，嗣經
    被告持向法院聲請對甲○○及余成武2 人核發支付命令確定
    等情。雖被告否認其實際僅交付原告285 萬元借款，及甲○○上開交付2 張利息支票之時間點，並主張該2 張支票係兩
    造於88年5 月，以訴外人乙○○所有附表二之房地買賣價款
    抵銷系爭借款本金70萬元（餘272 萬元）後，才結算之利息
    等語。然查:
（一）原告所提出之系爭借款借據其中一借款金額，雖載為: 「
      新台幣參佰肆拾貳萬元整，即日收訖無訛。」等語（卷第
      10頁）。然原告所主張之預扣項目及金額計算方式等明確
      詳實，而被告未能提出其確實交付原告借款342 萬元之資
      金證明。且該借據三借款利息，雖載為: 「依法定利率百
      分之五計算。」，然民法第203 條所規定之法定利率為「
      週年利率百分之五」，而上開借據上所載之利息，卻刻意
      未載為「週年利率」。而系爭借款之利息，依兩造所不爭
      執之計算方式（詳後述），至少達月息百分之一。可見上
      開借據所載之內容與兩造實際借款之事實不符，不足以單
      憑上開借據證明兩造借款之事實。
（二）且原告主張其因負擔不起系爭借款之利息，致自86年7 月
      7 日起即無法支付利息予被告，被告遂於87年10月7 日與
      共同債務人即原告之訴訟代理人甲○○結算利息，自願將
      利率降為月息1%，經雙方會算後，原告須給付被告利息45
      6,000 元〔即285 萬元X0.01X16個月（即86年7 月7 日起
      至87年11月7 日止）〕，甲○○當時除給付現金6,00 0元
      外，另交付以訴外人余成武為發票人經甲○○背書、付款
      銀行均為第一商業銀行斗六分行、發票日分別為87年10月
      23日及同年11月30日、票面金額為23萬元及22萬元（合計
      45萬元）之支票二紙予被告。惟該二張支票屆期不獲兌現
      ，嗣經被告持向法院聲請對甲○○及余成武2 人核發支付
      命令確定在案等情，亦有原告提出被告所不爭執之本院87
      年度促字第11302 號及第11917 號支付命令2 紙在卷可證
      （卷第64及65頁）。
（三）被告雖抗辯上開支付利息之2 張支票，係兩造於88年5 月
      ，以訴外人乙○○所有附表二之房地買賣價款抵銷系爭借
      款本金70萬元（餘272 萬元）後，才結算之利息云云。然
      本院上開支付命令係分別於87年11月26日及同年12月11日
      所核發，並分別命債務人余成武、甲○○給付債權人（被
      告）自87年11月13日及同年月30日起，均至清償日止之利
      息，有上開支付命令載明可按。該等支票不可能係於88年
      5 月以後，才背書轉讓給被告，足以確認。且被告既抗辯
      上開房地買賣之價金抵銷系爭借款至88年5 月之利息、違
      約金及本金70萬元，則何以共同借款人甲○○又再交付該
      2 紙支票予被告，以清償利息? 況且，被告亦無法說明該
      2 張支票所支付之利息金額，是如何計算而來。因此，被
      告上開所辯，顯與事實不符，不足採信。
（四）綜上情節，原告主張其與乙○○、甲○○等3 人，於86年
      4 月7 日向被告借款342 萬元，約定利率為月息5%，惟被
      告以預扣利息等巧取利益57萬元，實際僅交付借款285 萬
      元予原告等人。而原告自86年7 月7 日起即無法支付利息
      與被告，被告遂於87年10月7 日與共同債務人甲○○結算
      利息，自願將利率降為月息1%，經雙方會算後，原告須給
      付被告利息456,000 元，除經甲○○當場給付現金6,000
      元外，另交付上開面額合計45萬元之支票2 紙予被告，然
      該支票屆期不獲兌現，經被告持向法院聲請對甲○○及余
      成武2 人核發支付命令確定等情，足信屬實。
二、按稱消費借貸者，謂當事人一方移轉金錢或其他代替物之所
    有權於他方，而約定他方以種類、品質、數量相同之物返還
    之契約，民法第474 條第1 項定有明文。即消費借貸係要物
    契約，以貸與人交付並移轉金錢或其他代替物之所有權於他
    方，始能成立。本件被告既僅交付285 萬元與原告等共同借
    款人，則僅在上開金額範圍內始成立消費借貸關係。因此，
    原告主張其與共同借款人乙○○、甲○○3 人於上開時間，
    與被告成立之消費借貸關係之借貸金額為285 萬元，足信為
    真實。
三、又原告主張被告於88年5 月間，與共同借款人乙○○合意，
    將乙○○所有如附表二之土地、建物作價750 萬元售予被告
    ，雙方並約定價金之給付，以由被告代為清償該房地前向第
    一銀行設定抵押擔保之借款餘額4,441,455 元，剩餘之價金
    3,058,545 元，則抵銷系爭285 萬元借款之本金、利息及違
    約金等全部債務等情。雖被告對於其於上開時間購買乙○○
    上開房地，並約定代償以該房地前向第一銀行之抵押借款4,
    441,455 元作為一部價金之給付等情不爭執，然否認當時係
    以價金750 萬元購買該房地，及系爭借款之本息等已全部抵
    銷，並辯稱當時買賣價金未言明，但未達750 萬元，且僅抵
    銷系爭借款之本金70萬元及利息、違約金等語。然查:
（一）原告主張之上開情節，業經證人乙○○到庭證述屬實。而
      被告未能切確說明其與證人上開買賣房地之價金，及抵銷
      系爭借款之本息、違約金各多少? 核與一般不動產交易均
      有價金之約定，及詳細計算抵銷之項目、金額等常情不符
      。並與其誤為提出，其自行試算之抵償計算表（卷第115
      頁）載明「扣房價750 萬」等語不符，被告所辯之真實性
      ，顯有可疑。
（二）且乙○○所有附表二之房地，於87年底至88年間，由債權
      人第一銀行向本院執行處聲請拍賣抵押物強制執行時，其
      鑑定價格合計達768 萬元，有本院87年度執字第6702號拍
      賣抵押物強制執行卷附鑑定資料在卷可參（卷第133 至13
      5 頁），可見上開房地於被告向乙○○購買時之價值超過
      750 萬元，被告辯稱該房地價值不足750 萬元云云，亦無
      足採。
（三）再者，被告於96年底農曆過年前透過證人丁○○找原告之
      訴訟代理人即系爭借款之共同借款人甲○○洽談時，被告
      亦談到其向乙○○購得之上開房地僅賣得700 萬元，要甲○○補貼70萬元等語，業經當時在場之證人丁○○結證明
      確。
（四）另參酌被告堅稱上開其於87年10月7 日，與甲○○會算系
      爭借款之利息時，由甲○○背書轉讓之2 紙合計45萬元之
      支票，為其於88年5 月購買乙○○上開房地後，因買賣價
      金不足抵扣系爭借款，才由甲○○交付該支票之不實主張
      等情，堪信原告主張系爭借款之本金、利息及違約金等債
      務，業經被告於購買上開乙○○所有之房地時，雙方約定
      全部抵銷屬實。
（五）至於被告所辯縱依原告主張被告係以750 萬元購買上開房
      地，然扣除代償銀行之抵押貸款後僅餘3,058,545 元，不
      足原告所主張之借貸金額285 萬元，及兩造於87年10間結
      算之利息45萬元，合計330 萬元乙節，雖足信屬實，然被
      告與訴外人乙○○購買上開房地時，既已約定該價金除代
      償上開銀行貸款後，剩餘部分抵銷系爭借款之本息、違約
      金等之全部債務，依私法自治、處分權之原則（有和解性
      質），自無不可，故不影響系爭借款之本息、違約金已因
      抵銷（和解）而消滅之效力。
四、另參酌被告於88年5 月購買乙○○所有之上開房地後，於同
    年6 月25日即辦理該不動產之所有權移轉登記，然並未同時
    辦理系爭抵押權之塗銷或變更登記，而係延至同年8 月2 日
    始以部分清償為由，而辦理變更系爭抵押權登記，有原告提
    出之土地登記簿謄本（卷第19至35頁、第38至39頁）及被告
    提出之土地（建物）登記申請書資料（卷第109 至115 頁）
    在卷可參，足信無誤。如被告於購買上開房地時，雙方即明
    確同意僅扣抵系爭借款至88年5 月之利息、違約金及本金70
    萬元，則抵銷之金額明確，被告逕可於辦理上開房地所有權
    移轉登記時，一同辦理變更抵押權登記，而不需再另擇日費
    時辦理。
五、且被告上開變更登記後之系爭抵押權，其登記共同擔保之金
    額為342 萬元，亦核與其所抗辯系爭借款經抵銷本金70萬元
    後尚餘本金272 萬元，及被告所自陳一般抵押權設定之擔保
    金額為債務額之1.2 倍之情節不符（272 萬元X1.2=3,264,0
    00元）。況且，上開變更登記時即88年8 月2 日，其中共同
    債務人甲○○之住所已變更為「雲林縣斗六市○○里○○鄰○○路25號（92年6 月1 日門牌整編為埤頭路3 號）」，惟上
    開變更登記文件上其住所欄卻仍載為「雲林縣斗六市○○里
    ○○鄰○○路35巷10號」，與86年4 月8 日系爭抵押設定登記
    時無異，有系爭抵押權設定登記、變更登記及原告提出之戶
    籍謄本影本分別載明在卷（卷第13、39、149 頁）可資比對
    ，足信原告主張被告係未經共同借款人之同意，私自以其原
    持有辦理系爭抵押權登記之共同借款人身分資料辦理系爭抵
    押權變更登記屬實，被告空言否認，核與上開事證不符，難
    以採信。
六、綜上情節，被告應係於88年5 月間，向共同借款人乙○○購
    買附表二之房地時，同意除代償該不動產向銀行之抵押貸款
    ，並抵銷系爭借款之本息、違約金等全部債權後，才於嗣後
    反悔，再私自辦理系爭抵押權變更登記，應足認定。然被告
    對於原告及共同借款人之系爭借款債權（含利息、違約金）
    ，既因其同意全部抵銷而消滅，當不因其事後反悔而回復。
七、且抵押權為從屬於主債權之附屬權利，於主債權因清償、抵
    銷、免除等原因全部消滅時，隨之歸於消滅。系爭抵押權所
    擔保之主債權既經抵銷（和解）而全部消滅，已如上述，則
    被告自有塗銷系爭抵押權之義務，否則，即係對於原告所有
    附表一之不動產之所有權為不法之侵害，原告自得本於該不
    動產所有權之作用，請求除去該抵押設定登記。
八、從而，原告請求確認被告就原告所有如附表一所示之三筆土
    地，於86年4 月8 日以雲林縣斗六地政事務所斗地普字第56
    14號收件設定權利價值342 萬元之抵押權所擔保之債權不存
    在，並本於民法第767 條物上請求權之規定，請被告塗銷該
    抵押權登記，為有理由，應予准許。
九、結論：本件原告之訴為有理由，依民事訴訟法第78條，判決
    如主文。
中    華    民    國    99    年    2     月    25    日
                  民事第二庭    法  官  黃一馨
以上正本係照原本作成
如對本判決上訴，須於判決送達後廿日內向本院提出上訴狀
中    華    民    國    99    年    2     月    25    日
                                書記官  曾玲玲

司法院資訊處製作；財團法人民間司法改革基金會備份。
